【裁判字號】    88,訴,660
【裁判日期】    900710
【裁判案由】    毒品危害防制條例
【裁判全文】
臺灣嘉義地方法院刑事判決                          八十八年度訴字第六六號
    公  訴  人  臺灣嘉義地方法院檢察署檢察官
    被      告  丙○○
    指定辯護人  本院公設辯護人戊○○
右列被告因毒品危害防制條例案件，經檢察官提起公訴（八十八年度偵字第六三二四
號），本院判決如左：
    主  文
丙○○幫助販賣第二級毒品，累犯，處有期徒刑參年拾月。
    事  實
一、丙○○曾於民國八十一年、八十二年間，分別因贓物罪、違反藥事法案件，經雲
    林地方法院判處有期徒刑七月、八月確定，於八十四年四月十三日假釋期滿執行
    完畢。猶不知悔改，為求取己○○（通緝中）免費提供安非他命供其吸食之便，
    竟基於幫助己○○販賣第二級毒品安非他命營利之犯意，於民國八十八年八月二
    十六日晚上十一時許（起訴書誤載為八十八年八月十八日晚上十時許），擔任己○○之司機，駕駛所承租之小客車搭載己○○，至嘉義縣朴子市○○路配天宮媽
    祖廟前，販賣第二級毒品安非他命予丁○○。嗣於同年九月十三日晚上九時許，
    因丙○○與乙○○（另行審理）、甲○○共同乘坐丙○○所承租之小客車，在嘉
    義市○○路與中興路交岔路口之麥當勞速食店停車場，等候己○○前來販售第一
    級毒品海洛因予乙○○及販售第二級毒品安非他命予丙○○，於尚未著手交易時
    ，丙○○、乙○○、甲○○、己○○四人即當場為警查獲。
二、案經嘉義市警察局第一分局報告臺灣嘉義地方法院檢察署檢察官偵查起訴。
    理  由
一、訊據被告丙○○，對其於民國八十八年八月二十六日晚上十一時許，擔任己○○
    之司機，駕駛所承租之小客車搭載己○○，至嘉義縣朴子市○○路配天宮媽祖廟
    前，看見己○○交付一包東西予丁○○，嗣於同年九月十三日晚上九時許，因其
    與乙○○、甲○○共同乘坐所承租之小客車，在嘉義市○○路與中興路交岔路口
    之麥當勞速食店停車場，等候己○○前來，渠等四人旋即當場為警查獲之事實，
    固坦承不諱，惟矢口否認有何幫助販賣第二級毒品安非他命之犯行，辯稱：因做
    生意剛好碰到己○○，他叫我開車載他過去，我只載己○○到後就離開了，不知
    己○○要去賣安非他命予丁○○云云。惟查：
（一）被告如何於前揭時、地，駕駛小客車搭載己○○，至嘉義縣朴子市○○路配天
      宮媽祖廟前，己○○如何在該處販賣安非他命予丁○○之事實，業據證人丁○○於八十八年九月十四日警訊時證稱「我向己○○購買海洛因毒品三次得手，
      除了三次己○○都在場外，還有一次看見丙○○與己○○一同在場；第二次是
      八十八年八月二十六日晚上十一時許，在嘉義縣朴子市○○路配天宮媽祖廟前
      ，由丙○○駕駛一部豐田牌白色自小客車（車號不詳）附載己○○（己○○坐
      於前客座），我於該車右前側玻璃門窗處探頭進入與己○○交易，我拿了參仟
      元台幣給己○○，己○○拿了一小包海洛因給我，之後他們二人即駕該車離去
      」等語，於八十八年九月二十七日偵查中證稱「（是否認識丙○○？）只見過
      一次面，我向己○○買安非他命，是丙○○載他去朴子媽祖廟賣給我的」等語
      ，及於八十九年一月十一日本院審理時證稱「（你於八十八年九月十四日有四
      次之警訊所為之供述，是否實在？）警訊中之時間、地點是正確，但只有買安
      非他命，沒有買海洛因，（你於警訊及偵訊中均供稱丙○○有在場？）要經指
      認我才知道，警訊、偵查中有看過丙○○，是他載己○○去與我交易」等語，
      詳錄在卷，可供稽核，且被告丙○○與證人丁○○並無仇隙，亦據被告丙○○
      坦承在卷，證人丁○○實無甘冒刑責攀誣之必要，其證詞堪予採信。
（二）被告丙○○有吸食安非他命之習慣，其明知被告己○○在販賣毒品海洛因及安
      非他命，且曾經向被告己○○購買過安非他命，被告己○○亦曾免費提供安非
      他命予被告丙○○吸食，被告丙○○與己○○、乙○○、甲○○等人同時遭查
      獲時，雙方即係約定至該處交易毒品，又搭載己○○前往與丁○○買賣安非他
      命時及遭查獲時，所使用之車輛均為被告丙○○所承租之小客車等事實，為被
      告丙○○於偵查中及本院審理中所坦承不諱，且有被告己○○、乙○○、證人
      甲○○於警訊、偵查中及本院審理中之供述可參，參諸被告丙○○因吸食安非
      他命之需，而與被告己○○互相聯絡頻繁，明知被告己○○有販售海洛因及安
      非他命之毒品，且係於深夜時間（八十八年八月二十六日晚上十一時許），擔
      任己○○之司機，駕駛所承租之小客車搭載己○○去公共場所（嘉義縣朴子市
      ○○路配天宮媽祖廟前）等情觀之，豈可能不知己○○是去該處交易毒品？再
      者，倘非被告丙○○與被告己○○相交甚深，有幫助之情，被告己○○何以願
      將其花錢買來之安非他命無償提供予被告丙○○吸食？何以被告丙○○竟花錢
      租用小客車搭載被告己○○（去嘉義縣朴子市○○路配天宮媽祖廟前）、乙○○（去嘉義市○○路與中興路交岔路口之麥當勞速食店停車場）等人買賣毒品
      ？是以，被告丙○○辯稱不知去販賣安非他命云云，顯係事後卸責之詞，不足
      採信，本件事證明確，被告丙○○犯行洵堪認定。
二、按安非他命為第二級毒品，毒品危害防制條例第二條第二項第二款定有明文；核
    被告丙○○所為，係犯毒品危害防制條例第四條第二項之幫助販賣第二級毒品罪
    。被告丙○○幫助被告己○○販賣第二級毒品，為從犯，依刑法第三十條規定，
    從犯之處罰，得按正犯之刑減輕之。被告丙○○曾於民國八十一年、八十二年間
    ，分別因贓物罪、違反藥事法案件，經雲林地方法院判處有期徒刑七月、八月確
    定，於八十四年四月十三日假釋期滿執行完畢，有臺灣高等法院被告全國前案紀
    錄表及臺灣嘉義地方法院檢察署刑案資料查註紀錄表各一份在卷可憑，其於前案
    有期徒刑執行完畢後，五年之內再犯本案有期徒刑以上之罪，係屬累犯，應依刑
    法第四十七條之規定加重其刑，並先加後減之。爰審酌被告素行不佳、幫助販賣
    安非他命之犯罪動機及其犯罪目的、手段與幫助販賣安非他命予他人施用，不僅
    戕害施用者之身心且益滋生犯罪等所生損害，及其僅幫助一次販賣安非他命，數
    量、金額尚不大，暨犯後猶飾詞否認犯行之態度等一切情狀，量處如主文所示之
    刑。
據上論斷，應依刑事訴訟法第二百九十九條第一項前段，毒品危害防制條例第四條第
二項，刑法第十一條前段、第三十條、第四十七條，判決如主文。
本案經檢察官陳連發到庭執行職務。
中      華      民      國    九十    年       七     月     十      日
                                臺灣嘉義地方法院刑事第二庭
                                    法  官  李  麗  萍
右正本證明與原本無異。
如不服本判決，應於判決送達後十日內向本院提出上訴狀( 應附繕本 )。
中      華      民      國    九十    年       七     月     十一    日
                                    書記官  侯  麗  茹
附錄：
毒品危害防制條例第四條第二項：
製造、運輸、販賣第二級毒品者，處無期徒刑或七年以上有期徒刑，得併科新台幣七
百萬元以下罰金。


司法院資訊處製作；財團法人民間司法改革基金會備份。
